【裁判字號】    89,易緝,2
【裁判日期】    890229
【裁判案由】    詐欺
【裁判全文】
臺灣臺東地方法院刑事判決                            八十九年度易緝字第二號
    公  訴  人  臺灣台東地方法院檢察署檢察官
    被      告  甲○○
                葉素華
右列被告等因詐欺案件，經檢察官提起公訴（八十六年度偵字第三六九七號），本院
判決如左：
    主  文
甲○○、葉素華均無罪。
    理  由
一、公訴意旨略以：被告甲○○與素華係夫妻，共同意圖為自己不法之所有，於民國
    八十五年初，前往台東市○○街六六六號乙○○所經營之店內，佯稱要購買荖花
    、荖葉，貨款後付，乙○○不疑有詐而陸續交付價值新台幣（下同）四十六萬元
    之荖花、荖葉，其後迭經催索，被告遂開具本票三紙推延，惟屆期仍不付款，嗣
    經乙○○親自前往被告住所處催討貨款，才發現被告二人已遷移他處，行蹤不明
    ，乙○○至此始知受騙，因認被告二人涉犯詐欺之罪嫌。
二、按犯罪事實應依證據認定之，無證據不得推定其犯罪事實，又不能證明被告犯罪
    者，應諭知無罪之判決，刑事訴訟法第一百五十四條、第三百零一條第一項分別
    定有明文。又刑法第三百三十九條第一項詐欺罪之成立，以意圖為自己或第三人
    不法之所有，以詐術使人將本人或第三人之物交付為要件，所謂以詐術使人交付
    ，必須被詐欺人因其詐術而陷於錯誤，若其所用方法，不能認為詐術，亦不致使
    人陷於錯誤，即不構成該罪，最高法院四十六年台上字第二六０號著有判例可資
    參照。
三、本件公訴人認被告犯罪，無非以告訴人乙○○之指訴，及被告所簽發之本票影本
    三紙以為據，訊據被告二人固坦承向告訴人乙○○購買荖花、荖葉而積欠貨款四
    十六萬元，惟堅決否認有何詐欺犯行，二人辯稱：他們與告訴人彼此生意往來已
    有好幾年，之前的信用都很好，後來因為被下游的檳榔攤倒帳，才會沒有辦法支
    付這一筆貨款，搬家前他們有電話通知告訴人，並非不告而別，現在也已經與告
    訴人和解按期還款中等語。經查，被告二人與告訴人間確實已有數年之交易往來
    ，之前並無積欠貨款情事等情，業據告訴人到庭證實無誤，而被告因被下游檳榔
    攤倒帳致未能給付告訴人貨款後，仍與告訴人保持聯繫，惟因經濟困難故所提出
    之分期還款金額太低，致告訴人無法接受，然現已與告訴人達成和解，自八十八
    年九月起，每月償還告訴人一萬元，有匯款單附卷可稽，顯見被告二人於訂貨當
    時應無為不法所有之意圖，而告訴人基於生意往來交付荖花、荖葉，亦難謂係陷
    於錯誤所致，本件應屬被告二人未能按時給付貨款之民事糾葛，被告二人既無施
    用詐術，尚與詐欺之刑責無涉。此外，復查無其他積極證據足資認定被告有何詐
    欺犯行，揆諸首揭說明，被告犯罪既屬不能證明，依法應諭知無罪之判決。
據上論斷，應依刑事訴訟法第三百零一條第一項，判決如主文。
本案經檢察官張德寬到庭執行職務。
中    華    民    國      八十九      年    二        月    二十九    日
                                  臺灣臺東地方法院刑事庭
                                          法  官  陳  雅  敏
右正本證明與原本無異。
如不服本判決，應於判決送達後十日內向本院提出上訴狀。（須附繕本）
「切勿逕送上級法院」
                                          書記官  王  敏  玉
中    華    民    國      八十九      年      三      月      六      日


司法院資訊處製作；財團法人民間司法改革基金會備份。
